【裁判字號】    89,交訴,97
【裁判日期】    890817
【裁判案由】    過失致死
【裁判全文】
臺灣臺中地方法院刑事判決                          八十九年度交訴字第九七號
    公  訴  人  臺灣台中地方法院檢察署檢察官
    被      告  丁○○
右列被告因業務過失致死案件，經檢察官提起公訴（八十九年度偵字第七一六九號）
，本院判決如左：
    主    文
丁○○從事業務之人，因業務上之過失致人於死，處有期徒刑拾月，緩刑參年。
    事    實
一、丁○○係河北運輸有限公司司機，平日駕駛該公司所有車牌號碼ＴＪ－一九三號
    營業大貨車載運貨物，乃從事駕駛為其業務之人，於民國（下同）八十九年四月
    五日下午三時三十分許，駕駛上開營業大貨車，沿臺中市○○路由南往北方向行
    駛，途經台中市○○路四三七巷巷口時，本應注意車前狀況，並隨時採取必要之
    安全措施，而依當時天氣晴朗，日間自然光，路面乾燥、無缺陷及無障礙物，視
    距良好，又無不能注意之情形，詎其能注意，竟疏未注意車前狀況及減速慢行，
    並貿然以時速約四十公里之速度直行通過該路口，適有同向行駛在其右側慢車道
    由孫于婷騎乘車牌號碼ＶＯＭ－一二三號輕型機車，亦疏未注意慢車行駛至交岔
    路口，其轉彎車應讓直行之汽車優先通行，而擅自由慢車道左轉穿越北屯路，丁
    ○○見狀因一時閃煞防範不及，其所駕駛之上開營業大貨車右前側保險桿與孫于
    婷所騎乘之機車左側車身發生碰撞，致孫于婷人車倒地，孫于婷因而受有頭部外
    傷之傷害，經送醫急救後，仍於同年月九日晚間十一時四十分許因顱內出血傷重
    不治死亡。丁○○於肇事後，在犯罪未發覺前，向到場處理本件車禍之警員甲○
    ○、乙○○自首即陳明其為肇事者及肇事經過，並願接受裁判。
二、案經臺中市警察局第五分局報請臺灣臺中地方法院檢察署檢察官相驗後，經檢察
    官自動檢舉偵查起訴。
    理    由
一、訊據被告丁○○固坦承有於前開時地與被害人孫于婷發生車禍，並致孫于婷傷重
    不治死亡等情不諱，惟矢口否認有何過失，辯稱：當時時訴四十公里左右，係孫
    于婷闖紅燈，煞車不及始發生車禍云云。然查，右揭事實，業據被害人之夫丙○
    ○於警訊及偵審中指述明確，核與證人陳樹興於警訊時證述情節相符，復有臺中
    市警察局第五分局北屯派出所所相驗案件初步調查報告表一份、道路交通事故調
    查報告表一份、肇事現場照片及車損照片計十七幀附卷可稽。而被害人孫于婷確
    係因本件車禍受有頭部外傷等傷害致顱內出血不治死亡，亦經臺灣臺中地方法院
    檢察署檢察官督同檢驗員相驗屬實，製有勘驗筆錄、相驗屍體證明書及驗斷書在
    卷可按。按汽車駕駛人應注意車前狀況，並隨時採取必要之安全措施，道路交通
    安全規則第九十四條第三項定有明文。經查本件被告於前開時地駕車，本應遵守
    上開規定，而肇事路段速限為四十公里，且為交岔路口，依當時天氣晴朗，日間
    自然光，路面乾燥、無缺陷及無障礙物，視距良好，有上開道路交通事故調查報
    告表附卷可查，且被告自承駕車行經上開肇事路口前三十公尺，已看見雖于婷駕
    車由其貨車右方往左方行駛，縱其行向號誌為綠燈，亦應依據當時車前狀況，採
    取必要之安全措施，又無不能注意之情形，詎其能注意，竟疏未注意車前狀況及
    減速慢行，並貿然以時速約四十公里速度直行穿越，因而肇事，致被害人傷重不
    治死亡，足見被告自有過失，雖被害人亦疏未注意其轉彎車應讓直行之汽車優先
    通行，而擅自由慢車道左轉穿越北屯路，則與有過失，惟被告仍難辭過失之責，
    且其過失行為與被害人死亡間具有相當因果關係。被告前開所為辯解，顯係卸責
    之詞，不足採信。本件事證明確，被告犯行洵堪認定。
二、查丁○○平日以駕駛上開營業大貨車載運貨物，業據其陳明在卷，乃從事駕駛為
    其業務之人，則其於執行業務中肇事致被害人死亡，核其所為，係犯刑法第二百
    七十六條第二項之業務過失致人於死罪。又被告於肇事後，在犯罪未發覺前，向
    到場處理本件車禍之警員甲○○、乙○○陳明其為肇事者及肇事經過等情，業據
    證人甲○○到庭結證屬實，復有證人乙○○所製作之上開道路交通事故調查報告
    表報案人欄內記載被告在卷可考，核與自首要件相符，依法減輕其刑。爰審酌被
    告肇事後已與被害人家屬以新台幣二百五十萬元達成和解賠償損害，有台中市北
    屯區調解委員會調解書一紙附卷可稽，及其過失程度、被害人家屬所受傷痛程度
    與犯後坦承過失犯行等一切情狀，量處如主文所示之刑。又被告尚無前科，前未
    曾受有期徒刑以上刑之宣告，此有臺灣高等法院被告全國前案紀錄表及臺灣臺中
    地方法院檢察署刑案資料查註紀錄表各一份在卷可按，其因過失致犯本案，事後
    坦承過失犯行，並與被害人家屬和解賠償損害，經此科刑教訓，當知所警惕，應
    無再犯之虞，本院認其所受刑之宣告，以暫不執行為適當，爰依法併予宣告緩刑
    三年，以促其注意改善。
據上論斷，應依刑事訴訟法第二百九十九條第一項前段，刑法第二百七十六條第二項
、第六十二條前段、第七十四條第一款，罰金罰鍰提高標準條例第一條前段，判決如
主文。
中      華      民      國    八十九    年      八      月     十七     日
                                    臺灣臺中地方法院交通法庭
                                        法  官  夏  一  
右正本證明與原本無異。
如不服本判決，應於送達後十日內向本院提出上訴狀（須附繕本），上訴於台灣高等
法院台中分院。
                                        書記官
中      華      民      國    八十九    年      八      月     十八     日
附錄論罪科刑法條
刑法第二百七十六條第二項
從事業務之人，因業務上之過失犯前項之罪者，處五年以下有期徒刑或拘役，得併科
三千元以下罰金。


司法院資訊處製作；財團法人民間司法改革基金會備份。
